Inventaris van het archief van de familie Hop, (1464) ca. 1660-1807
Nationaal Archief, Den Haag
- Hendrik Hz. Hop (1723-1808), VII.
  - Gezantschap naar de Oostenrijkse Nederlanden (1773-1794), C.
    - Algemeen, 1.
      - Ingekomen stukken van en minuten/afschriften van uitgaande stukken aan het gouvernement der Oostenrijkse Nederlanden en de minister plenipotentiaris van de keizer, d.
        - Ingekomen stukken van en minuten/afschriften van uitgaande stukken aan Marie Christine aartshertogin van Oostenrijk en Albrecht hertog van Saksen-Teschen, gouvernante en gouverneur der Oostenrijkse Nederlanden, 1781, 1791-1794; 150; 1 omslag
        - Ingekomen stukken van en minuten/afschriften van uitgaande stukken aan de minister plenipotentiaris van de keizer in de Oostenrijkse Nederlanden, 1784, 1786-1789, 1791-1794; 151-153; 2 pakken en 1 omslag
          - Van en aan de graaf van Barbiano de Belgioioso, 1784, 1786-1787, 151; 1 omslag
          - Van Trauttmansdorff, 1788, 1789, 1791, 1794, 152
          - Van en aan Franz Georg Karl Josef graaf van Metternich-Winneburg-Beilsten, 1792-1794, 153
        - Ingekomen stukken van en minuten/afschriften van uitgaande stukken aan de secretaris van Staat en Oorlog, 1774-1784, 1786-1789, 1791-1794; 154-159; 5 pakken en 1 stuk
          - Van H. Crumpipen, 1774-1780, 154
          - Van H. Crumpipen, 1781-1784, 155
          - Van H. Crumpipen, 1786-1789, 156
          - Aan H. Crumpipen, 1793, 157; 1 stuk
          - Van en aan baron De Feltz, 1791-1792, 158
          - Van en aan H. de Müller, 1793-1794, 159
        - Ingekomen stukken van en minuten van uitgaande stukken aan J. Crumpipen, staatsraad en commandeur, 1787, 1791; 160; 1 omslag
        - Ingekomen stukken van en minuten van uitgaande stukken aan baron De Bender, 1793, 1791; 161; 1 omslag
        - Ingekomen stukken van overige ambtenaren van het gouvernement, te weten:, 162; 1 omslag
          - A.H. Brummel, griffier van de rekenkamer, 1781, 162 a
          - De Lackhenay, 1783, 162 b
          - G. Cornet de Gré, 1786, 162 c
          - Hizinges, met bijlage, 1787, 162 d
          - markies de Laqueville, 1792, 162 e
          - De Heekel, 1792, 162 f
          - J.J.V. Versijden de Varick, 1792, 162 g
          - De Heutzinger, 1794, 162 h
      - Ingekomen brieven van en minuten van uitgaande brieven aan leden van het Huis van Oranje, Lodewijk van Brunswijk, personen in dienst van het Huis van Oranje en de Nassause Domeinraad, e.
        - Ingekomen brieven van en minuten van uitgaande brieven aan Willem V, 1771, 1774-1794; 163; 1 pak
        - Ingekomen brieven van en minuten van uitgaande brieven aan Wilhelmina, prinses van Pruisen, 1774, 1791-1792, 1794; 164; 1 pak
        - Ingekomen brieven van en minuten van uitgaande brieven aan Willem Frederik, erfprins van Oranje-Nassau, met bijlagen., 1791, 1793-1794; 165; 1 omslag
        - Minuten van uitgaande brieven aan Frederik prins van Oranje, 1792, 1793; 166; 2 stukken
        - Ingekomen brieven van Lodewijk van Brunswijk-Wolffenbüttel, 1761, 1771, 1774-1783; 167; 1 omslag
        - Ingekomen brieven van T.I. graaf de Larrey, secretaris van Willem V, 1777, 1779; 168; 3 stukken
        - Ingekomen brief van J.E. van Lynden, burggraaf van Nijmegen, gouverneur van Willem V, 1782; 169; 1 stuk
        - Ingekomen brief van S.A. barones Danckelman, hofdame van prinses Wilhelmina, z.d; 170; 1 stuk
        - Ingekomen brieven van en minuten van uitgaande brieven aan de Nassause Domeinraad, met bijlagen., 1789, 1791, 1793; 171; 1 omslag
      - Ingekomen stukken van en minuten van uitgaande stukken aan Staatse militairen en omringend personeel, f.
        - Ingekomen stukken van en minuten van uitgaande stukken aan militairen van de infanterie, cavalerie, dragonders, artillerie en genie in het Staatse Leger, 1774-1793; 172-197; 16 omslagen en 17 stukken
          - Het regiment Oranje-Nassau:, 172; 1 omslag
            - J.E. baron Van Manteuffel, kolonel, met bijlagen, 1782, 1783, 172 a
          - Het regiment Erfprins (Oranje-Nassau nr. 3):, 173; 1 omslag
            - A.H. Schaffner, luitenant-kolonel, 1777-1778, 173 a
            - Frederik prins Van Anhalt-Bernburg, kolonel, 1779, 173 b
            - H. de Larrey, kolonel, met bijlage, 1779, 173 c
          - Het regiment Walen Van Nassau-Usingen:, 174; 1 omslag
            - van N. Fontaine, kapitein, 1775, 1777-1778, 1781, 1784, z.d, 174 a
            - van J. Bauwens, luitenant-kolonel, 1777, 174 b
            - van R. Weiss de Mollens, kolonel-commandant, 1780, 1781, 174 c
            - van F.D.V. Cornabé, kolonel-commandant, met bijlage, 1793, 174 d
          - Het regiment Nationalen De Schepper nr. 1:, 175; 1 omslag
            - van J. de Schepper, kolonel, 1777, 175 a
            - van H. Evers, kapitein, 1777, 175 b
          - Het regiment Nationalen Maneil nr. 2:, 176; 1 omslag
            - van Matth. L. Gousset, 1779, 176 a
            - van O. Lewe, majoor, 1779, z.d, 176 b
            - van J.C. Petersen, kapitein, 1779-1780, 1782, 176 c
          - Het regiment Nationalen Wilcke nr. 4:, 177; 1 stuk
            - van G.J.D. van Höfisch, majoor, 1774, 177 a
          - Het regiment Nationalen Villattes nr. 5:, 178; 1 stuk
            - van W.A. Nahuys, luitenant-kolonel, 1782, 178 a
          - Het regiment Nationalen De Bons nr. 7:, 179; 1 omslag
            - van W.S. van Hoogenheim, luitenant-kolonel, 1779, 179 a
            - van H. Thooft, luitenant-kolonel, 1779, 179 b
            - van E.C.Schutter, kapitein 1779, 1782, 179 c
            - van J.H. baron van Hardenbroek, luitenant-generaal, 1791, 179 d
          - Het regiment Nationalen Van Brakel nr. 10:, 180; 1 omslag
            - van J.A.van der Moer, kapitein, 1777, 180 a
            - van J.R. Beek, kapitein, 1781, met bijlage, 180 b
            - van H. Klijnpennink, kolonel, 1781, 180 c
            - van W. van Swanenbergh, luitenant-kolonel, 1781, 180 d
            - van A.G. van Tengnagel van Landfort en Bronkhorst, kapitein, 1782, 180 e
          - Het regiment Nationalen Van Dam nr. 11:, 181; 1 omslag
            - van C. graaf van Dam, majoor, 1774, 181 a
            - van Dujardin, luitenant, 1774, 181 b
            - van F.A. graaf van Efferen, kolonel, 1775, 181 c
            - van D. Fr. Pain, kolonel, 1778, 181 d
          - Het regiment Nationalen De Thouars nr. 13:, 182; 1 stuk
            - van O.L. baron van Quadt, kolonel, 1791, 182 a
          - Het regiment Nationalen De Petit nr. 15:, 183; 1 stuk
            - van R. Sulyard van Leefdael, kolonel, 1779, 183 a
          - Het regiment Nationalen Wartensleben nr. 18:, 184; 2 stukken
            - van A.J.H.M. van Pabst, kolonel, met bijlage. 1784, 184 a
          - Het regiment Mariniers Douglas nr. 19:, 185; 1 omslag
            - van H.E. Siborgh, kolonel-commandant, met bijlagen, 1793, 185 a
          - Het regiment Nationalen Nijvenheim nr. 22:, 186; 1 omslag
            - van George Cunninghame, majoor, 1775, 186 a
            - van R. Johnstone, kolonel-commandant, 1775, 186 b
            - van J. Mackay, luitenant, 1775, 186 c
            - van Francis Sutherland,majoor-commandant, 1775, 186 d
            - van Johannes Meelis, 1781, 186 e
          - Het regiment Nationalen Stuart nr. 23:, 187; 1 omslag
            - van A.J. Livingstone, luitenant-kolonel, 1781, 187 a
          - De regimenten Van Waldeck:, 188; 1 omslag
            - van J.W. Leonardi, adjudant, 1774, 1775, 188 a
            - van C.F. baron von Minnigerrode, kolonel, 1779-1781, 188 b
            - van Jean Leopold von Müelich, met bijlage 1778-1779, 188 c
            - van G.F. Hirsche, kapitein, 1780, 188 d
            - van H.L. Meyer, majoor, met bijlage, 1780, 188 e
            - van Leonhardi, luitenant-kolonel, 1792, 188 f
          - Het regiment Saksen-Gotha:, 189; 3 stukken
            - van L.W.P. van der Borch, kolonel, 1779, 189 a
            - van graaf van Portes, kapitein, 1779, 189 b
          - Het regiment Zwitsers Lochman nr. 1:, 190; 1 omslag
            - van J.J. Meyer, kapitein, 1777, 1779, 190 a
            - van Ph.H. Schmid, kapitein, majoor, 1778, 1782, 190 b
          - Het regiment Zwitsers Stockar nr. 2:, 191; 1 omslag
            - van L. Bouquet, luitenant-generaal, 1774, 1779, 191 a
            - van B. Marty, generaal-majoor, 1784, 191 b
            - van J.J. Pfister, kolonel, 1784, 191 c
          - Het regiment Zwitsers Schmidt nr. 4:, 192; 2 stukken
            - van en aan J.B. de Salis, kolonel-commandant, 1784, 192 a
          - Het regiment Zwitsers May nr. 5:, 193; 1 stuk
            - van F. von Graffenriedt, majoor, 1778, 193 a
          - Het regiment Cavalerie:, 194; 1 omslag
            - van Fr. de Gignoux, ritmeester, 1781 en z.d, 194 a
            - van De Lange au St. Suffren, kapitein, 1791, 194 b
            - van B.H. Bentinck, kolonel, 1794, 194 c
          - Het regiment Dragonders:, 195; 1 omslag
            - van J. van Wassenaer, kapitein, 1778, 195 a
            - van H.J. baron Berghes de Trips, generaal-majoor, met bijlagen. 1794, 195 b
          - Het regiment Artillerie:, 196; 1 stuk
            - van J.F.W. Becker, luitenant-commandant, 1774, 196 a
          - Het regiment Mineurs en Sappeurs van de genie:, 197; 3 stukken
            - van B. Ricard, majoor-ingenieur en H.J.M, van Boecop, luitenant-ingenieur te Brussel, met bijlage 1773, 197 a
            - van F.S. de Veye, kolonel-commandant te Maastricht, 1777, 1779, 197 b
        - Ingekomen stukken van en minuten van uitgaande stukken aan Staatse militairen, generaliteitsambtenaren en garnizoenspredikanten in de Barrièresteden, 1772-1774; 198-203; 5 omslagen en 1 stuk
          - Doornik:, 198; 1 omslag
            - van Christiaan Eijpen, geweldiger-provoost te Doornik, 1773, 198 a
              Brief van Eijpen werd door de Raad van State aan Hop doorgestuurd.
            - van F.U. baron von Münster, majoor-commandant, met afschrift 1779, 1781, 1784, 198 b
            - van M.J. Arnoux, kapitein, 1782, 198 c
            - van J.L. Jouvinelle, oud-predikant van het garnizoen, 1782, 198 d
          - Ieperen:, 199; 1 omslag
            - van D. baron Sirtema van Grovestins, gouverneur, 1774, 199 a
            - van L. van Humbracht luitenant-kolonel en majoor-commandant, met bijlage, 1774, 1776, 1777, 1779, 199 b
          - Lillo:, 200; 1 omslag
            - van A. van Schweinitz, luitenant-kolonel en majoor-commandant, met bijlagen, 1775, 1777-1778, 1780, 1782-1783, 200 a
            - van J.H. Bedaulx, commandeur, 1776, 200 b
            - van en aan H. Kluit, ontvanger van de Admiraliteit op de Maze, president en gedelegeerde rechter van Lillo en Liefkenshoek, 1780, 1781, 1783-1784, 200 c
            - van J. Hoffman, ontvanger van de Admiraliteit van Zeeland, 1784, 200 d
          - Namen:, 201; 1 omslag
            - van H. van der Hoop, commies van 's lands magazijn, 1778-1780, 1782, 1789, 201 a
            - van De la Fontaine, administrateur te Namen, 1779, 201 b
              Brief van De la Fontaine werd door A.J. Batist aan Hop doorgestuurd.
            - van F.G. Gross, kolonel en commandant, 1779, 201 c
            - van A. Elgersma, kapitein, directeur van 's lands hospitaal, met bijlage, 1794, 201 d
          - Veurne:, 202; 1 omslag
            - van Georg Rappard, groot-majoor, 1772, 1775, 1779, 1783, 202 a
            - van J.G. Roth, luitenant, 1778, 1782, 202 b
            - van J. Hirdes, schoolmeester en koster van het garnizoen, met bijlage, 1782, 202 c
            - van N.J.F. Marraunes, raadsgriffier van de Kamer van stad en kasteel van Veurne, 1782, 202 d
          - Warneton:, 203; 1 stuk
            - van Joseph de Trevisanie, majoor-commandeur, 1774, 203 a
        - Ingekomen stukken van en minuten van uitgaande stukken aan Staatse militairen en generaliteitsambtenaren in garnizoenssteden in Generaliteitslanden, 1774-1794; 204-207; 4 omslagen
          - Hulst:, 204; 1 omslag
            - van J.A.W. Bruce, majoor, met bijlagen, 1786, 204 a
              zie RAZH, Archief Hop, inv. nr. 33
            - van H. Schiphorst, majoor-commandant, 1789, 204 b
            - van W.H. Bourquin, majoor-commandant, met bijlage, 1794, 204 c
          - Maastricht:, 205; 1 omslag
            - van Alb. Greven, generaal-majoor, 1778-1779, 205 a
            - van W.L.B, graaf van Welderen, commandeur, 1779, 205 b
            - van en aan Frederik prins van Hessen-Kassel, gouverneur, met bijlagen, 1791-1794, 205 c
            - van graaf De Nautoillet, kolonel-commandant 1794, 205 d
          - Sas van Gent:, 206; 1 omslag
            - van W.J. Frens, kolonel, waarnemend commandant, met bijlage, 1780, 206 a
            - van J.C. Spengler, majoor-commandant, 1784, 1787-1788, 206 b
          - Sluis met bijbehorende forten:, 207; 1 omslag
            - van R. van Suchtelen, majoor-commandant van Sluis, 1782, 207 a
            - van en aan C. du Moulin, gouverneur van Sluis, 1786, 1791-1792, 207 b
            - van H.E. van Barnstadt, kapitein-ingenieur te Sluis, 1786, 207 c
            - van D. de Cocq van Nereijnen, groot-majoor van Sluis, 1794, 207 d
            - van C.D. Matthey, commandant van IJzendijke, 1775-1776, 1791, 207 e
            - van J. van Castel, commies van het magazijn te Philippine, 1774, 207 f
            - van J.F. Horgur van het fort Philippine, 1782, 207 g
            - van H. van Goor, luitenant-kolonel en groot-majoor te Philippine, met bijlagen, 1787, 1789, 207 h
        - Ingekomen brieven van J.H. de Vrint, solliciteur-militair, 1779, 1782; 208; 2 stukken
        - Ingekomen brief van F. Gautier, militair-agent te Brussel, 1783; 209; 1 stuk
        - Minuut van een uitgaande brief aan de commandant van Oostende, 1793; 210; 1 stuk
        - Ingekomen stukken van L.L. van Meurs, militair arts, en Bastiaan Huysers, apotheker van 's lands hospitaal te Gent, met bijlage., 1793; 211; 3 stukken
        - Ingekomen brief van Etienne graaf van Damas, kolonel-commandant te Rochefort, 1794; 212; 1 stuk
      - Ingekomen stukken van en minuten van uitgaande stukken aan gewestelijke en lokale autoriteiten, g.
        - Ingekomen stukken van en minuten van uitgaande stukken aan gewestelijke autoriteiten in de Republiek, 1774-1793; 213-218; 3 omslagen en 3 stukken
          - Gelderland:, 213; 1 omslag
            - van L.W. baron van Essen, lid van de Ridderschap van Gelderland, 1782, 213 a
            - van en aan de Raden van Gelderland, met bijlage, 1792, 213 b
          - Holland:, 214; 1 stuk
            - van de Staten van Holland 1792, 214 a
          - Zeeland:, 215; 1 omslag
            - van Van de Perre de Nieuwerve, gedeputeerde van de Staten van Zeeland, met bijlage, 1777, 1780, 215 a
            - extractresolutie van de gecommitteerde raden van Zeeland, 1778, 215 b
            - van J.M. Chalmers, raadpensionaris van Zeeland, 1778, 215 c
          - Utrecht:, 216; 1 omslag
            - van G.A. Taets van Amerongen en Willem Emmerij de Perponcher, leden van de Ridderschap van de Staten van Utrecht, 1786, 1793, 216 a
            - van gedeputeerden van de Staten van Utrecht, [1787], 216 b
          - Friesland:, 217; 1 stuk
            - van Drevon de Montargues, griffier van het hof van Friesland 1774, 217 a
          - Overijssel:, 218; 1 stuk
            - van L.G. Rouse, gedeputeerde van de Staten van Overijssel 1783, 218 a
        - Ingekomen stukken van gewestelijke autoriteiten in de Generaliteitslanden, 1779, 1786, 1791-1792; 219-220
          - Van Johan Frederik van Steelant, advocaat-fiscaal bij de Raad en het Leenhof van Brabant en de landen van Overmaze, 1779, 219; 1 stuk
          - Van A.L. Pelerin, griffier van de Staten van Daalhem, 1786, 1791-1792, 220; 1 omslag
        - Ingekomen stukken van en minuten/afschriften van uitgaande stukken aan lokale autoriteiten in de Republiek, 1776-1793; 221-225; 2 omslagen en 8 stukken
          - Gelderland:, 221; 3 stukken
            - van en aan A.A. Roukens, burgemeester, raad en schepen te Nijmegen, 1792, 221 a
            - van de magistraat van Nijmegen, 1793, 221 b
          - Holland:, 222; 1 omslag
            - van de magistraat van Alkmaar, 1778, 222 a
            - van J. Geelvinck, heer van Castricum, baljuw en dijkgraaf van Amstelland, z.d, 222 b
            - van de magistraat van Amsterdam, 1778, 1781, 222 c
            - van de magistraat van Brielle, 1782, 222 d
            - van de magistraat van Delft, 1776, 222 e
            - van de magistraat van Dordrecht, 1791, 222 f
            - van de magistraat van Geertruidenberg, 1783, 222 g
            - van H.M. Metelerkamp, burgemeester te Gouda, 1791, 222 h
            - van en aan de magistraat van 's-Gravenhage, 1780, 1782, 1790, 1793, 222 i
            - van en aan de weesmeesters van 's-Gravenhage, 1777, 222 j
            - van de magistraat van Katwijk, 1778, 222 k
            - van de magistraat van de ambachtsheerlijkheid Raamsdonk, 1781, 222 l
            - van de magistraat van Rotterdam, 1777, 1784, 222 m
            - van Dominicus Doom, baljuw te Schiedam, 1777, 222 n
            - van de magistraat van Schiedam, 1778, 1779, 1780, 222 o
            - van de magistraat van Schoonhoven, 1775, 1776, 1781, 222 p
          - Zeeland:, 223; 1 omslag
            - van de magistraat van Axel en Terneuzen, met bijlage, 1791, 223 a
            - van de dijkgraaf en gezworenen van de Vierban van Duyveland, 1778, 223 b
            - van de magistraat van Goes, 1783, 223 c
            - van de magistraat van Hulst, 1778, 223 d
            - van M.J. Veth van de Perre, heer van Westkapelle en Nieuwland, raad te Middelburg, 1776, 223 e
            - van de magistraat van Middelburg, 1776, 1779-1782, 1789, 223 f
            - van de magistraat van Sas van Gent, 1787, 1791, 223 g
            - van de magistraat van Sluis, 1778-1779, 1780, 1788, 223 h
            - van de magistraat van Sommelsdijk, 1783, 223 i
            - van de magistraat van Veere, 1788, 223 i
            - van de magistraat van Vlissingen, 1783, 1786, 1787, 223 i
              zie deels RAZH, Archief Hop, inv. nr. 33
            - van de magistraat van het Vrije van Sluis, 1789, 223 j
            - van de thesaurier van Zierikzee, 1781, 1783, 1784, 223 k
          - Utrecht:, 224; 4 stukken
            - van de magistraat van Utrecht, 1779, 224 a
            - aan de gecommitteerden ter directie van de Financiën der stad Utrecht en de magistraat van Tiel 1790, 224 b
            - van de magistraat van Weesp, 1780, 224 c
            - van de magistraat van Zaltbommel, 1779, 224 d
          - Overijssel:, 225; 1 stuk
            - Van de magistraat van Kampen, 1782, 225 a
        - Ingekomen stukken van en minuten van uitgaande stukken aan lokale autoriteiten in de de Generaliteitslanden:, 226; 1 omslag
          - van en aan de magistraat van Bergen op Zoom, 1779, 1781, 1794, 226 a
          - van de magistraat van Den Bosch, 1777, 1782, 1783, 226 b
          - van M. Bowier, raad van Den Bosch, 1782, 1784, 226 c
          - van W.F. de Jacobi, heer van Cadier en Blankenberg, hoogschout te Maastricht, 1770, 1771, 1777, 226 d
          - van W.D. Vignon, schepen te Maastricht, en A.L. Pelerin, luitenant-voogd te Valkenburg, 1779, 226 e
          - van de magistraat van Maastricht, 1787, 226 f
          - van A.C. Membrede en A.L. Collard, burgemeesters van Maastricht, met bijlagen, 1789, 226 g
          - van de magistraat van Waalwijk, 1777, 1778, 1784, 226 h
          - van N. van Cuylenborch, in dienst van de Wouwse plantage, 1791, 226 i
        - Ingekomen stukken van overige lokale autoriteiten, te weten:, 227; 6 stukken
          - van Rechterich, burgemeester te Aken, 1778, 227 a
          - François Joseph Dumoul, ontvanger te Kortrijk, 1779, 227 b
          - van de magistraat van Mechelen, 1794, 227 c
          - De Waulier, burgemeester van Nijvel, 1780, 227 d
          - van de bisschop van Reims, 1793, 227 e
          - F.J.J. Spruijt, hoofddrossaard van Zichem, 1781, 227 f
      - Ingekomen stukken van en minuten/af schriften van uitgaande stukken aan particulieren, h.
        - Ingekomen brieven van en minuten van uitgaande brieven aan particulieren uit de Republiek, 1774-1793; 228-242; 8 omslagen en 8 stukken
          - Amsterdam:, 228; 1 omslag
            - van V.d. Hey, 1774-1775, 228 a
            - van Jean Adam Charbon, fabrikant, met bijlagen, 1774, 1778-1779, 228 b
            - van graaf De Raineval, 1778, 228 c
            - van J. Hollebrek, 1779, 228 d
            - van Guillaume Titsingh, advocaat, 1780-1781, 228 e
            - van Arend Rutgers, 1787, 228 f
          - Delft:, 229; 1 stuk
            - van P. Kocq Hendriksz., 1774, 229 a
          - Dordrecht:, 230; 1 stuk
            - van J. Junior, 1793, 230 a
          - Gouda:, 231; 1 omslag
            - van J. Boon van Ostade, bankier, en zijn advocaat Cornelis de Grandt 1778-1779, 231 a
              Zie ook archief Oostenrijkse Nederlanden, inv. nr. 195.
          - 's-Gravenhage:, 232; 1 omslag
            - van Abraham en Simeon Boas, bankiers, 1774, 232 a
            - van Henri graaf van Bijlandt, 1774, 232 b
            - van A.D. de Löber Selles, 1774, 232 c
            - van Heynsbergen en Roering, 1774, 1776, 1778, 1779, 1781, 232 d
            - van L. la Tour, 1774, 1779, 232 e
            - van ds. Petrus Nieuwland, 1778, 232 f
            - van Bossée van Egmont & Co., 1778, 232 g
            - van leden van de familie Van Grovestins, 1778, 1783 en z.d, 232 h
            - van Vosmaer, 1781, 232 i
            - van S. Eschauzier, secretaris van de Waalse kerk, 1791, 232 i
          - Haarlem:, 233; 1 omslag
            - van Godin van Botesteyn, 1783, 233 a
            - van C.C.H, van der Aa, 1786, 233 b
          - Leeuwarden:, 234; 1 stuk
            - van W.G.F. Camstra baron thoe Schwartzenberg en Hohenlansberg, 1786, 234 a
          - Middelburg:, 235; 1 omslag
            - van en aan L. Fesquet, 1775, 235 a
            - van de wed. Joh. der Kinderen & Zn., 1778, 235 b
            - van A. van der Soest, 1779, 235 c
            - van Johannes Christoffel Nicolaij, 1779, 1780, 1781, 235 d
            - van Bastiaan Bomme, 1780, 235 e
            - van Johan Christiaan Hölscher, zaakwaarnemer van P.J. Thibaut, met bijlage, 1789, 235 f
          - Nijmegen:, 236; 1 omslag
            - van Carl von Muhlen, met bijlagen. 1786, 236 a
          - Rotterdam:, 237; 1 omslag
            - van G.J. Besseling, postmeester, 1778-1780, 237 a
            - van Daniel van Limburg, bankier, 1779, 237 b
          - Smeek:, 238; 1 stuk
            - van Andries Wouters, koopman, 1778, 238 a
          - Tholen:, 239; 1 stuk
            - van M.A. Catshoek, 1784, 239 a
          - Utrecht:, 240; 1 omslag
            - van H. Swellengrebel, E.L. de Weijke en P.T. Kien, 1775, 240 a
            - van P.J. van Vianen, 1775, 240 b
            - van Henri Peterson, leverancier, met bijlagen, 1775, 1777-1778, 240 c
          - Vlaardingen:, 241; 1 stuk
            - van Jacob Christiaan Pielat, advocaat, 1791, 241 a
          - Vlissingen:, 242; 2 stukken
            - van Jacobus du Bois & Co., 1776-1777, 242 a
              Zie ook inv. nr. 235 (A. van der Soest).
        - Ingekomen brieven van particulieren uit de de Generaliteitslanden, 1773-1794; 243-246; 1 omslag en 5 stukken
          - Breda:, 243; 2 stukken
            - van J. van Sijpesteijn, geb. Orrot, 1775, 243 a
            - van C.H. van Naerssen, 1778, 243 b
          - 's-Hertogenbosch:, 244; 2 stukken
            - van D.D. Kempenaar, 1773, 244 a
            - van A.C. Daumale, 1778, 244 b
          - Maastricht:, 245; 1 omslag
            - van E. van Tiddinga, 1778, 245 a
            - van L. Mettivier, met bijlagen, 1778-1779, 1782, 245 b
            - van Jean Hardij, 1779-1780, 245 c
            - van Hub. Emile van Panhuys te Maastricht, 1783, 1787, 245 d